# 造船企业的收入确认问题

提问人：ZP126 时间：2010-12-17 14:10:48
某公司为造船企业，国外委托方委托其造船，造船价款为 1000 万美元，并免费提供 2000 万的设备，这部分设备属于进料加工设备，公司将船造好后，按照整艘船报关，确认收入，同时将 2000 万的设备计入成本，这样虽然不影响利润，但影响公司的毛利率，公司是否只能确认 1000 万美元的造船收入

回答人：chenyiwei
该设备是否专用于建造该艘船舶（同时是建造该船舶必需的关键设备）？建造完成后是否需要复运出境？ 一般可以把客户代为承担成本也看作收入的一种形式，因为减少了本企业与该合同相关的经济利益流出。

回答人：chenyiwei
回复 地板 ZP126 的帖子也就是说，本案例中客户提供的设备实际上是安装在船上的设备，而不是公司造船用的生产设备（用政治经济学术语来说，该设备是劳动对象而不是劳动手段）？ 如果是这种情况，并且该设备由客户自行采购，公司只是代其安装，则不计入本企业的收入和成本。

回答人：chenyiwei
回复 8 楼 fanxu7788 的帖子赞同你的看法。

回答人：chenyiwei
回复 9 楼 ZP126 的帖子由于该设备是客户提供的，用于安装在客户指定的产品上，因此在本案例中，船厂方面并不承担该设备所有权上的主要风险和报酬，只是代为安装，因此个人意见是不应确认为收入和成本。 本版面上对收入确认应采用“总额法”还是“净额法”的讨论有很多，你可以搜索一下。